最　高　行　政　法　院　裁　定
　　　　　　　　　　　　　94年度裁字第00222號
抗　　告　　人　　　 己○○
李濤之承受訴訟人）　　　　　.
　　　　　　　　　　 戊○○
　　　　　　　　　　 甲○○
　　　　　　　　　　 丁○○
　　　　　　　　　　 丙○○
　　　　　　　　　　 乙○○
上列抗告人因與相對人國防部參謀本部間退除給與事件，對於中
華民國92年10月7日臺北高等行政法院91年度訴字第4504號裁定
提起抗告，本院裁定如下︰
   主  文
抗告駁回。
抗告訴訟費用由抗告人負擔。
　　理  由
一、本件原裁定以抗告人之被繼承人李濤因退除給與事件不服相
    對人人事參謀次長室90年4月2日（90）易晨字第06421號函
    所為處分，提起訴願。訴願中，相對人以所屬人事參謀次長
    室非行政程序法第3條第1項之行政機關，不得以其名義為行
    政處分，遂於91年9月2日以（91）易日字第12290號函撤銷
    前揭人事參謀次長室90年4月2日（90）易晨字第06421號函
    所為處分，並重申否准李濤所為申請更正支領大陸半俸階級
    之請求；嗣因李濤未撤回前開訴願，國防部旋以91年鎔鉑訴
    字第123號訴願決定，國防部參謀本部人事參謀次長室90年4
    月2日（90）易晨字第06421號函所為處分，業經撤銷，已不
    存在為由，依訴願法第77條第6款規定，為不受理之決定，
    即無不合。李濤提起行政訴訟，顯非合法，而予駁回。
二、抗告意旨略謂：行政訴訟法第8條規定，基於公法上原因發
    生財產上之給付，並不以行政處分是否應該撤銷為前提。本
    件係依行政訴訟法第5條第1項規定，請求相對人更正不利於
    被繼承人的錯誤資料記載，並依同法第7條規定，合併請求
    損害賠償、精神慰撫等，起訴並無不合法情形，請廢棄原裁
    定云云。
三、查抗告人之被繼承人李濤因申請更正支領大陸半俸階級，經
    相對人人事參謀次長室90年4月2日（90）易晨字第06421號
    函予以駁回，乃提起訴願。惟訴願中該函經相對人撤銷，而
    李濤並未撤回前開訴願，國防部乃以91年鎔鉑訴字第123號
    訴願決定不受理。李濤之訴訟代理人己○○於92年10月7日
    原審準備程序時，陳明其係因不滿國防部91年鎔鉑訴字第
    123號訴願決定而起訴，其訴之聲明為「一、訴願決定、原
    處分均撤銷；請被告（即相對人）更正支領原告（即李濤）
    在當初退役時的支俸。二、訴訟費用由被告負擔。」足見李
    濤係不服相對人人事參謀次長室90年4月2日（90）易晨字第
    06421號函之處分，而提起課以義務訴訟。其請求相對人更
    正支領其當初退役時之支俸，即係請求相對人為特定內容之
    行政處分，並非合併提起損害賠償訴訟。而行政訴訟法第5
    條第2項提起課予義務之訴，必以被告機關有駁回其申請之
    「行政處分」存在為其前提。原裁定以本件原處分既已不存
    在，認李濤起訴為不合法，並無違誤。抗告人承受訴訟聲明
    廢棄，非有理由。
四、依行政訴訟法第104條、民事訴訟法第95條、第78條、第85
    條第1項前段，裁定如主文。
中    華    民    國    94    年    2     月    17    日
                  第五庭審判長法  官　趙　永　康
                              法  官　鄭　淑　貞
                              法  官　黃　淑　玲
                              法  官　侯　東　昇
                              法  官　林　文　舟
以  上  正  本  證  明  與  原  本  無  異
中    華    民    國    94    年    2    月    17     日
　　　　　　　　　　　　　　　書記官　阮　桂　芬
